【裁判字號】    98,消債更,229
【裁判日期】    990126
【裁判案由】    更生事件
【裁判全文】
臺灣屏東地方法院民事裁定           98年度消債更字第229號
聲  請  人
即 債 務人  甲○○
上列當事人聲請消費者債務清理事件，本院裁定如下：
    主  文
債務人甲○○自中華民國九十九年一月二十六日中午十二時起開
始更生程序。
命司法事務官進行本件更生程序。
    理  由
一、按債務人不能清償債務或有不能清償之虞者，得依本條例所
    定更生或清算程序，清理其債務；債務人無擔保或無優先權
    之債務總額未逾1,200 萬元者，於法院裁定開始清算程序或
    宣告破產前，得向法院聲請更生；債務人對於金融機構因消
    費借貸、自用住宅借款、信用卡或現金卡契約而負債務，在
    聲請更生或清算前，應提出債權人清冊，以書面向最大債權
    金融機構請求協商債務清償方案並表明共同協商之意旨。又
    法院開始更生程式之裁定，應載明其年、月、日、時，並即
    時發生效力；法院裁定開始更生或清算程式後，得命司法事
    務官進行更生或清算程式，必要時得選任律師、會計師或其
    他適當之自然人或法人一人為監督人或管理人。消費者債務
    清理條例第3 條、第42條第1 項、第151 條第1 項、第45條
    第1 項、第16條第1 項分別定有明文。
二、本件債務人主張：伊累積債務已達新臺幣（下同）3,481,41
    7 元，有不能清償債務情事。曾依金融主管機關協調成立之
    中華民國銀行公會會員辦理消費金融案件無擔保債務協商機
    制與金融機構達成分期還款協議，約定自民國95年12月起，
    以每月還款26,565元之方式償債。惟伊平均每月薪資僅為21
    ,565元，扣除生活所需，已不夠清償，不得已而毀諾，又曾
    申請個別協商一致性方案，每月須繳15,300元，惟以目前之
    收入實無法負擔。且無擔保或無優先權之債務總額未逾1,20
    0 萬元，復未經法院裁定開始清算程序或宣告破產，爰聲請
    更生等語。
三、經查：
(一)、聲請人前開主張，業據其提出財產及收入狀況說明書、債權
    人清冊、財團法人金融聯合徵信中心債權人清冊及當事人綜
    合信用報告、戶籍謄本、聲請人及其受扶養人96、97年度綜
    合所得稅各類所得資料清單及財產歸屬資料清單、勞工保險
    投保資料表等文書為證，固堪採信。
(二)、聲請人主張其每月必要生活費、配偶、成年子女及母親之扶
    養費約為11,500元，惟查聲請主張每月需繳納保險費1,11
    6 元，然該保險系商業性保險顯非必要支出，故聲請人之主
    張核無足採。又聲請人無任何扶養支出。況考量聲請人
    既因背負高額債務而申請前置協商，自應撙節開支，故應以
    內政部98年2 月16日台內社字第0980031312號公告之98年度
    臺灣省低收入戶最低生活費每人每月9,829 元為計算基準。
    聲請人現任職於上豪家電行，每月平均薪資約為18,600元
    ，有卷附之薪資單可憑。準此，聲請人每月平均收入扣除必
    要生活費，僅餘有11,774元，顯不足以負擔上開每月應繳金
    額。是依聲請人之上開經濟狀況以觀，堪認確已有不能清償
    債務或有不能清償之虞。又查無債務人有消費者債務清理條
    例第6 條第3 項、第8 條或第82條第2 項所定駁回清算聲請
    之事由存在，則債務人聲請清算，應屬有據，並依上開規定
    命司法事務官進行本件更生程序，爰裁定如主文。
中    華    民    國    99    年    1     月    26    日
                        民事庭  法  官  羅培毓
上為正本係照原本作成
本件不得抗告
本裁定已於99年1月27日公告。
中    華    民    國    99    年    1     月    27    日
                            書  記  官  鄭靜芳

司法院資訊處製作；財團法人民間司法改革基金會備份。
